【裁判字號】    94,易,1928
【裁判日期】    950731
【裁判案由】    竊盜
【裁判全文】
臺灣高雄地方法院刑事判決              94年度易字第1928號
公  訴  人  臺灣高雄地方法院檢察署檢察官
被      告  甲○○
                    （另案於臺灣高雄第二監獄執行中）
上列被告因竊盜案件，經檢察官提起公訴（94年度速偵字第1450
號）及移送併案審理（95年度偵字第14887 號），本院判決如下
：
    主  文
甲○○連續踰越安全設備竊盜，處有期徒刑拾月。
扣案之塑膠條壹條及口香糖黏膠乙團均沒收。
    事  實
一、甲○○前因竊盜案件，經本院分別判處有期徒刑5 月、6 月
    確定，並經裁定定其應執行刑有期徒刑10月確定，於民國94
    年2 月13日縮短刑期執行完畢。其猶不知悔改，因缺錢花用
    ，意圖為自己不法所有，基於竊盜之概括犯意，連續：(一)於
    94年10月27日零時10分許，在高雄縣岡山鎮○○路58號「寶
    公宮」寺廟，以攀爬翻越窗戶之方式，進入無人居住之上開
    寺廟，利用其所有之塑膠條沾黏口香糖伸入香油箱內之方式
    ，竊取「寶公宮」所有香油箱內之現金新台幣（下同）20 0
    元，得手後，正欲離去之際，適為在上開寺廟後方散步之張
    清吉發現，呼喊附近居民及通知警方圍捕，當場逮獲甲○○
    ，並為警扣得上開塑膠條乙條、口香糖黏膠乙團；(二)復於95
    年3 月24日14時許，在高雄縣橋頭鄉○○路81號前，見王永
    茂所有、車牌號碼ＴＸＢ─218 號機車乙輛停放該處，而機
    車鑰匙置放在機車內，即以該鑰匙啟動電門之方式竊取之，
    得手後供己代步，嗣於同年5 月26日15時許，因為竊盜案件
    之通緝犯，經警在高雄市左營區○○○路272 巷1 號之五統
    大飯店302 號房逮捕，經甲○○友人  枝花帶同警方至該飯
    店停車場查獲王永茂失竊之前開機車，始知上情。
二、案經高雄縣政府警察局岡山分局報請臺灣高雄地方法院檢察
    署檢察官偵查起訴並移送併辦。
    理  由
一、本件被告甲○○所犯為死刑、無期徒刑、最輕本刑為3 年以
    上有期徒刑以外之罪，其於準備程序進行中，就被訴事實為
    有罪之陳述，經告知簡式審判程序之旨，並聽取當事人之意
    見後，本院合議庭裁定由受命法官獨任進行簡式審判程序，
    合先敘明。
二、上揭事實，業據被告於本院審理時坦承不諱，核與證人即「
    寶公宮」主任委員於警詢及本院審理時之證詞、目擊證人張
    清吉、被害人即車牌號碼ＴＸＢ─218 號機車之所有人王永
    茂及被告友人  枝花於警詢之證詞相符，復有贓物認領保管
    單2 紙及照片18張在卷可佐，以及被告所有供事實一(一)竊盜
    所用之塑膠條乙條、口香糖黏膠乙團扣案可資佐證。被告上
    開自白與事實相符，自可採為認定事實之證據，其上開竊盜
    之犯罪事實，堪以認定。本件事證明確，應予依法論科。
三、論罪部分：
    (一)按刑法第321 條第1 項第2 款規定將「門扇」、「牆垣」
      、「其他安全設備」並列，則所謂「門扇」專指門戶而言
      ，應指分隔住宅或建築物內外之間之出入口大門。而所謂
      「其他安全設備」，指門扇牆垣以外，依社會通常觀念足
      認防盜之一切設備而言（最高法院25年上字第4168號判例
      要旨參照），如電網、門鎖及窗戶等是。而所謂「毀越」
      指毀損與踰越，故被告攀爬翻越之窗戶，應屬安全設備無
      訛。核被告事實一(一)所為，係犯刑法第321 條第1 項第2
      款之踰越安全設備竊盜之加重竊盜罪；被告於事實一(二)所
      為，係犯刑法第320 條第1 項之普通竊盜罪。另公訴人當
      庭就起訴書所載事實一(一)部分涉犯法條「刑法第321 條第
      1 、2 項」更正為「刑法第321 條第1 項第2 款」（見本
      院卷第145頁），併此敘明。
    (二)按行為後法律有變更者，適用行為時之法律。但行為後之
      法律有利於行為人者，適用最有利於行為人之法律，刑法
      第2 條第1 項定有明文。經查：被告行為後，94年1 月7
      日修正公布之刑法，自95年7 月1 日施行，修正後之刑法
      刪除第56條關於連續犯之規定，則被告之犯行，因行為後
      新法業已刪除連續犯之規定，此刪除雖非犯罪構成要件之
      變更，但顯已影響行為人刑罰之法律效果，自屬法律有變
      更，依新法第2 條第1 項規定，比較新、舊法結果，仍應
      適用較有利於被告之行為時法律即舊法論以連續犯。被告
      所為事實一(一)與事實一(二)之兩次竊盜犯行，時間緊接，而
      犯基本構成要件相同之罪名，顯係基於概括犯意反覆為之
      ，應依修正前刑法第56條規定連續犯規定，以情節較重之
      踰越牆垣竊盜罪論，並加重其刑。
    (三)又被告行為後，刑法第47條將原「受有期徒刑之執行完畢
      ，或受無期徒刑或有期徒刑一部之執行而赦免後，5 年以
      內再犯有期徒刑以上之罪者，為累犯，加重本刑至二分之
      一。」之規定，於94年1 月7 日修正為刑法第47條第1 項
      ，修正後之新規定為「受徒刑之執行完畢，或一部之執行
      而赦免後，5 年以內故意再犯有期徒刑以上之罪者，為累
      犯，加重本刑至二分之一。」上開修正後之新規定已於94
      年2 月2 日經總統公布，而於95年7 月1 日生效施行；被
      告前因竊盜案件，經本院分別判處有期徒刑5 月、6 月確
      定，並經裁定定其應執行刑有期徒刑10月確定，於94年2
      月13日縮短刑期執行完畢等情，有臺灣高等法院被告前案
      紀錄表1 份在卷可佐，其於5 年以內故意再犯本件有期徒
      刑以上之罪，不論依修正前之刑法第47條，或修正後之刑
      法第47條第1 項之規定，均構成累犯，對被告而言並無有
      利或不利之情形，自不生新舊法比較之問題，應逕依修正
      前之刑法第47條，論以累犯，並加重其刑，且遞加重之。
    (四)至事實一(二)部分（指95年度偵字第14887 號），雖未經起
      訴，但與起訴部分有連續犯裁判上一罪關係，為起訴效力
      所及，本院應一併論究。
四、科刑及沒收部分：
    (一)本院審酌被告前有多次竊盜之前科紀錄，已如前述，素行
      不良，竟不思悔改，未憑一己之力以正當方法賺取所需財
      物，卻因貪圖小利連續行竊，破壞他人對財產權之支配，
      且或翻越窗戶進入寺廟行竊，危害社會治安，犯罪情節非
      輕；另考量其於本院審理時坦承犯行，態度尚可，因為警
      即時查獲，所竊得之物均返還予被害人，未擴大被害人之
      財產損失，所犯情節尚非重大，且被告於犯後坦承犯行等
      一切情狀，酌情量處如主文所示之刑。
    (二)扣案之塑膠條乙條、口香糖黏膠乙團，均為被告所有，且
      係供竊盜所用之物，業據被告自承於卷，應依刑法第38條
      第1 項第2 款宣告沒收。
據上論斷，應依刑事訴訟法第273 條之1 第1 項、第299 條第1
項前段，刑法第2 條第1 項前段、修正前第56條、第321 條第1
項第2款、修正前第47條，判決如主文。
中    華    民    國    95    年    7     月    31    日
                  刑事第六庭    法  官  楊佩蓉
上正本證明與原本無異
如不服本判決，應於判決送達後10日內，向本院提出上訴狀。
中    華    民    國    95    年    7     月    31    日
                                書記官  黃國忠
附錄本案判決論罪科刑法條：
中華民國刑法第321條
犯竊盜罪而有左列情形之一者，處6 月以上、5 年以下有期徒刑
：
一  於夜間侵入住宅或有人居住之建築物、船艦或隱匿其內而犯
    之者。
二  毀越門扇、牆垣或其他安全設備而犯之者。
三  攜帶兇器而犯之者。
四  結夥三人以上而犯之者。
五  乘火災、水災或其他災害之際而犯之者。
六  在車站或埠頭而犯之者。
前項之未遂犯罰之。


司法院資訊處製作；財團法人民間司法改革基金會備份。
